臺灣板橋地方法院刑事判決　　　　　　　95年度訴字第3781號
公　訴　人　臺灣板橋地方法院檢察署檢察官
被　　　告　丙○○
　　　　　　乙○○
共　　　同
選任辯護人　蘇千晃律師
上列被告等因違反兒童及少年性交易防制條例案件，經檢察官提
起公訴（九十五年度偵字第五七五六號），本院判決如下：
    主  文
丙○○、乙○○共同以意圖營利，而容留使未滿十八歲之人為性
交易為常業，各處有期徒刑貳年捌月，均併科罰金新臺幣伍萬元
，罰金如易服勞役，均以新臺幣壹仟元折算壹日。扣案之坐檯小
姐編排表壹張、客戶資料日報表貳張、坐檯小姐制服肆套、員工
管理手冊壹本、訂桌單參張均沒收。
    事  實
一、丁○○（綽號「和哥」）於民國九十五年一月初某日起，在
    臺北縣新莊市○○路○段四九八號地下室，經營「人間仙境
    」酒店，並僱用戊○○擔任負責登記坐檯小姐所坐檯數之領
    檯人員（上述丁○○、戊○○二人所涉媒介、容留使未滿十
    八歲之女子為性交易為常業罪嫌，分別經檢察官移送最高法
    院及本院另案併案審理），丁○○復於九十五年三月一日起
    介紹丙○○、乙○○二人至該酒店工作，而以月薪新臺幣（
    下同）二萬五千元之代價僱用乙○○在酒店擔任經理，負責
    接待客人之事宜，並以月薪三萬元之代價僱用丙○○在上開
    酒店擔任控檯人員，負責管理、調度店內服務小姐之事宜。
    詎丁○○、戊○○、丙○○、乙○○等四人，預見前於九十
    五年一月初某日起即應徵受僱於該酒店之Ａ女（代號000
    00000號，七十九年九月二十八日生；店內藝名「阿布
    」，真實姓名年籍詳卷）係未滿十八歲之女子，且對於媒介
    、容留未滿十八歲之人為性交易並不違背其本意，竟共同基
    於意圖營利容留、媒介使未滿十八歲之人為性交易，並恃以
    為生而為常業之犯意之聯絡，自九十五年三月一日起，在上
    開酒店內，媒介並容留該未滿十八歲之Ａ女，在該酒店內秀
    舞裸露其胸部上半身供店內客人觀賞，並坐在不特定男客之
    大腿上搖擺，供男客撫摸其乳房、腰、背、肚子等下體以外
    身體部位之猥褻性交易行為。Ａ女從事上開猥褻性交易行為
    ，其每坐檯二小時（即俗稱「一檯」），可向酒店領取六百
    元，如該日上班未遲到，則可領取七百元，而其在該酒店上
    班期間，共向酒店負責人丁○○領取約十萬元。嗣於九十五
    年三月十日晚間十時五十分許，丙○○、乙○○、戊○○、
    Ａ女及其他服務人員共十人，在上址當場為警臨檢查獲，並
    扣得坐檯小姐編排表一張、客戶資料日報表二張、Ａ女坐檯
    時所穿之坐檯小姐制服四套、員工管理手冊一本、訂桌單三
    張（訂桌單部分起訴書漏載）等物。
二、案經臺北縣政府警察局移送臺灣板橋地方法院檢察署檢察官
    偵查起訴。
    理  由
一、證據能力部分：
  (一)按被告以外之人於審判外之陳述，雖不符同法第一百五十九
    條之一至第一百五十九條之四規定，而經當事人於審判程序
    同意作為證據，法院審酌該言詞陳述或書面陳述作成時之情
    況，認為適當者，亦得為證據；當事人、辯護人於法院調查
    證據時，知有第一百五十九條第一項不得為證據之情形，而
    未於言詞辯論終結前聲明異議者，視為有前項之同意，刑事
    訴訟法第一百五十九條之五分別定有明文。經查，本判決下
    列所引用之證人Ａ女於偵查中之陳述，雖屬被告以外之人於
    審判外之陳述，但被告丙○○、乙○○二人及辯護人於本院
    審理中就公訴檢察官所提上開證據方法之證據能力，均陳明
    「沒意見」等語，且迄於本院言詞辯論程序終結前，並未就
    證據能力部分聲明異議，而本院審酌上開證據資料製作時之
    情況，尚無違法不當及證明力明顯過低之瑕疵，亦認為以之
    作為證據應屬適當，故揆諸前開規定，爰依刑事訴訟法第一
    百五十九條之五規定，認前揭證據資料均有證據能力。
  (二)次按被告以外之人於審判中有所在不明而無法傳喚或傳喚不
    到之情形，其於司法警察官或司法警察調查中所為之陳述，
    經證明具有可信之特別情況，且為證明犯罪事實之存否所必
    要者，亦得為證據，刑事訴訟法第一百五十九條之三第三款
    亦定有明文。查證人Ａ女於本案為警查獲後原在宜蘭福利中
    心收容，惟其於偵查期間之九十五年七一日因逃匿而與該中
    心失去聯絡，現由相關機關協尋中，且本院於審判中經依Ａ
    女警詢時自行陳報之住居所地址傳喚、拘提無著等情，此有
    本院辦理刑事案件電話紀錄查詢表、送達證書、拘票及報告
    書各一紙在卷可稽，顯見Ａ女於本院審理中有所在不明而無
    法傳喚之情形甚明，而證人Ａ女警詢及偵查中證述其在上開
    酒店為猥褻性交易行為之情節，前後一致，且其警詢、偵查
    中之證述內容互核相符，並有扣案之坐檯小姐編排表一張、
    客戶資料日報表二張、Ａ女所穿之坐檯小姐制服四套、員工
    管理手冊一本、訂桌單三張等物可資佐證，足認證人Ａ女於
    警詢時之陳述顯具有可信之特別情況，且其警詢之證述亦為
    本案犯罪事實存否所必要，是證人Ａ女於警詢時之陳述，自
    有證據能力。辯護人辯稱：證人Ａ女警詢陳述無證據能力云
    云，自非足採。
二、認定犯罪事實所憑之證據及理由：
　　訊據被告丙○○、乙○○固就其二人於上開時間均受僱於丁○○在上開酒店分別擔任經理、控臺人員之事實，坦承不諱
　　，惟均矢口否認有被訴意圖營利而媒介、容留使未滿十八歲
　　之人為性交易行為並恃以為生而為常業之犯行，被告丙○○
　　辯稱：店內並沒有小姐脫衣陪酒，而伊在酒店上班時，Ａ女
　　就已經在上址上班了，且是別人應徵Ａ女的，伊並不知Ａ女
    未滿十八歲，伊到職時，也有要Ａ女補證件，要製作人事資
    料，但Ａ女說證件不見，過幾天再拿給伊，但後來就遇到警
    察臨檢云云；另被告乙○○則辯稱：伊於九十五年三月一日
    到職後至查獲止，並沒見過店內有小姐有脫衣陪酒之行為，
    且Ａ女並不是伊應徵的，伊也不知Ａ女未滿十八歲云云。經
    查：
  (一)證人Ａ女於警詢時證稱：伊是人間仙境酒店的坐檯小姐，警
    方查獲時，伊身穿該酒店坐檯小姐制服，查獲當時伊正在該
    酒店上班；伊是九十五年元月初開始至該酒店上班；伊在酒
    店上班的方式，就是陪客人坐檯陪酒，並可以讓客人用手撫
    摸下體外之其他身體各部位，包括胸、腰、背、肚子；伊上
    班時有秀舞，且小姐秀舞時，當聽到秀舞的音樂，所有的坐
    檯小姐都要裸露上半身，並坐在酒客的大腿上搖擺，供酒客
    撫摸，及用手、口觸碰胸部；伊坐檯的薪水由綽號「和哥」
    （經警當場提示丁○○之照片供Ａ女指認，Ａ女陳稱該照片
    中之男子就是「和哥」），發放丁○○就是酒店的老闆即實
    際負責人；伊坐一檯二小時薪水六百元，在該酒店上班總共
    領了約十萬元，薪水全部是丁○○發放的；現場扣到的坐檯
    小姐制服四件是伊上班時所穿；丙○○是該酒店的現場負責
    人，負責管理現場所有事務，乙○○是控檯幹部，負責帶領
    坐檯小姐坐檯；是公司規定每位坐檯小姐都要秀舞等語。又
    於九十五年三月三十一日偵查中證稱：伊應該是九十五年一
    月初去上開酒店上班的，工作內容主要是上空秀舞，上身是
    全裸的，下身是穿裙子，要陪客人坐檯，如果客人要用手摸
    伊下體，伊會擋住不讓客人摸，但是客人可以摸伊的胸部，
    就是裙子以上裸露的部分，客人都可以摸；該酒店老闆是丁○○，其二、三天都會去巡一下，在酒店待的時間不一定，
    有時很久，有時不久，薪水都是丁○○發的，每十天發一次
    ，伊每十天大概賺約一至二萬元；當天被查獲綽號「阿火」
    之人是領檯，綽號「阿洲」、「阿順」之人都是經理，經理
    要帶小姐進包廂，並跟客人介紹，領檯是負責登記我們小姐
    檯數的人，上述他們三位都知道伊的工作內容；伊至酒店應
    徵時，他們有問伊有沒有滿十八歲等語。復於九十五年四月
    二十一日偵查中證稱：人間仙境酒店從晚上八點半起服務小
    姐就開始上班了，且本件警察查獲當時就已開始營業了，酒
    店內服務小姐除伊之外，還有三、四位；戊○○、丙○○、
    乙○○等人知道伊在男客身上跳舞時，男客可以撫摸伊的胸
    部，因伊去應徵時，店內工作人員告伊的，店內工作人員都
    知道這件事情，而且丙○○、乙○○、戊○○他們去巡視包
    廂時都會進包廂看一下；在酒店內就只能摸胸部，如果摸其
    他地方，就不給男客摸，如果男客要摸的話，則要聯絡幹部
    處理；店內人員都知道酒店老闆是丁○○，丙○○、乙○○
    、戊○○他們叫丁○○都稱呼「和哥」；丁○○是二、三天
    會去一下酒店，薪水也是丁○○親手交給伊；戊○○、丙○○、乙○○他們有要伊提供身分證；查獲當天店內還有其他
    小姐與伊都在休息室，但當時店內已經有客人進來點小姐了
    ，但小姐還沒進去包廂，警察就進來了等語。綜觀證人Ａ女
    上開證述情節，復參諸證人Ａ女證稱：伊坐一檯二小時可領
    取薪水六百元，在該酒店上班總共領了約十萬元；每十天大
    概賺約一至二萬元等語，且被告丙○○於警詢時供稱：上開
    酒店每日營業額約八、九千元等語，並有臺北縣政府營利事
    業登記證影本（營利事業登記名稱為辣妹食品行、負責人為
    戊○○）一件、酒店現場照片數幀及坐檯小姐編排表一張、
    客戶資料日報表二張、坐檯小姐制服四套、員工管理手冊一
    本、訂歌單三張等物在卷及扣案可資佐證；又觀之上開坐檯
    小姐編排表記載查獲當日計有藝名小可、可欣、小雅、小姿
    、阿妹及阿布（即Ａ女）等六名小姐，供客人指定坐檯，且
    員工管理手冊上亦記載坐檯小姐秀舞及與客人互動時之相關
    注意事項，另警方於九十五年三月十日查獲包括被告丙○○
    、乙○○、戊○○、證人Ａ女及其他男女服務人員合計達十
    人之多，亦有臺北縣政府警察局檢查紀錄表一份附卷可憑，
    足徵該人間仙境酒店之消費金額顯非平價低廉，若謂該酒店
    係單純提供包廂、酒菜及小姐陪客人喝酒、唱歌，純屬正當
    經營，而未有少女上空秀舞、脫衣陪酒之情，實有悖常情，
    是證人Ａ女證述：其在人間仙境酒店秀舞裸露胸部上半身供
    店內客人觀賞，並坐在男客之大腿上搖擺，供男客撫摸其乳
    房、腰、背、肚子等部位之猥褻性交易行為，及被告丙○○
    、乙○○均知悉其上開猥褻性交易行為等情，堪信屬實。綜
    上足認該間仙境酒店確有媒介、容留未滿十八歲之Ａ女在上
    開酒店內秀舞裸露其胸部上半身供店內客人觀賞，並坐在不
    特定男客之大腿上搖擺，供男客撫摸其乳房、腰、背、肚子
    等部位之猥褻性交易行為，應堪以認定。被告丙○○、乙○○猶辯稱：上開酒店並無小姐從事上述脫衣陪酒等性交易之
    行為云云，顯係卸責之詞，並非足採。
  (二)按八十四年八月十一日公布施行之兒童及少年性交易防制條
    例，其立法意旨在防制、消弭以兒童少年為性交易對象之事
    件，並不以行為人明知被害人為未滿十八歲之人為必要。是
    行為人果有以引誘、容留等方法使未滿十八歲之人為性交易
    之不確定故意，或有與未滿十八歲之人從事性交易之不確定
    故意，即應成立本罪；易言之，只須證明行為人具有不確定
    故意，亦即行為人祇須預見被害人係未滿十八歲之人，且對
    於引誘、容留、媒介未滿十八歲之人為性交易，或對於與未
    滿十八歲之人為性交易，並不違背其本意，即足成罪（最高
    法院八十六年度臺上字第九二七號判決意旨參照）。查本案
    證人Ａ女係於七十九年九月二十八日出生，此有Ａ女之年籍
    對照表在卷可稽，則被告丙○○、乙○○等人共同媒介、容
    留Ａ女與不特定男客從事性交易之時，證人Ａ女年僅十五歲
    ，是就客觀言之，Ａ女之外表，應尚不至使通常一般之人誤
    而產生其必然已經年滿十八歲之確信；又參以被告丙○○、
    乙○○二人自九十五年三月一日起受雇丁○○在上開酒店分
    別擔任控檯、經理之工作，業據被告二人及證人Ａ女供證在
    卷，顯見被告二人均係人間仙境酒店之重要成員，則被告二
    人與該酒店坐檯小姐Ａ女之互動應屬頻繁，且徵之證人即查
    獲之臺北縣政府警察局少年隊偵查員甲○○於本院審理中亦
    結證稱：伊是由Ａ女之樣貌、講話、肢體動作看起來，其就
    像是未成年人，且伊是依據經驗，加上經常在臨檢網咖可以
    辨識出Ａ女係未成年人，也許樣貌上可以讓人認不出來，但
    是只要透過講話、肢體動作就可以知道是否未成年等語，並
    與偵查卷密封袋內Ａ女照片所示Ａ女之樣貌清純等情相符，
    足徵被告二人就Ａ女可能未滿十八歲一節，自應有合理之預
    見；況被告丙○○於警詢中供承：伊到職後有問過Ａ女的資
    料，Ａ女說要後補等語，又於偵查中供稱：伊到職後有要再
    檢查Ａ女的證件，且伊在建立小姐資料時有向Ａ女要證件等
    語，而被告乙○○於警詢亦供承：伊曾經要求Ａ女拿身分證
    明，其都說要拿來，結果還未拿來，警方就臨檢查獲等語而
    證人Ａ女亦於偵查中證述被告他們有要伊提供證件等語，益
    徵被告丙○○、乙○○二人自九十五年三月一日起在上開酒
    店上班時，即已察覺而懷疑Ａ女係未滿十八歲之女子，茲被
    告二人既可合理懷疑並預見Ａ女係未滿十八歲之少女，是其
    二人主觀上，實已具刑法第十三條第二項所定之不確定故意
    ，自無疑義。至證人Ａ女於偵查中固證稱：其應徵時有告訴
    應徵者及被告等人其已滿十八歲等語，然被告二人見及Ａ女
    之外觀、體型、相貌及談吐，以常情相衡，就Ａ女年齡是否
    年滿十八一節，既有顯然之懷疑並多次向證人Ａ女索取身分
    證件，業如前述，則被告二人自難僅因Ａ女自稱其已滿十八
    歲，即就此不再為任何查證，是被告二人就證人Ａ女係未滿
    十八歲之少女一節顯具有不確定故意，堪以認定，被告二人
    及辯護人辯稱：被告並不知Ａ女係未滿十八歲之女子云云，
    洵非足採。
  (三)按刑法上所謂常業犯，指反覆以同種類行為為目的之社會活
    動之職業性犯罪而言，至於犯罪所得之多寡，是否恃此犯罪
    為唯一之謀生職業，則非所問，縱令兼有其他職業，仍無礙
    於該常業犯罪之成立。是以，九十五年七月一日修正施行前
    之兒童及少年性交易防制條例第二十三條第三項規定以意圖
    營利，而媒介使未滿十八歲之人為性交易為常業之罪，只須
    有賴以為業之意思，而有事實之表現為已足，不以媒介之次
    數為標準，亦不以藉之為唯一生存者為必要，故縱尚有其他
    職業，自無礙該項常業罪之成立，最高法院著有八十五年度
    臺上字第五一０號判例可資參照。查被告丙○○、乙○○於
    本院準備程序中均供述：渠等在上開酒店上班期間並沒有其
    他之工作，係靠在酒店之薪水過日子等語，且上開人間仙境
    酒店係自從事服務之小姐性交易收入中抽取部分所得而為營
    利，是被告丙○○、乙○○顯係以前述性交易所抽得之營利
    而恃以維生，足認被告二人顯係以意圖營利，而媒介、容留
    使未滿十八歲之人為性交易為常業甚明。
  (四)綜上所述，被告丙○○、乙○○上開所辯各節，無非係事後
    畏究卸責之詞，不足採信。本案事證明確，被告丙○○、乙○○之犯行洵堪認定，應依法論科。
三、論罪科刑：
  (一)查被告行為後，九十四年二月二日修正公布之刑法，已於九
    十五年七月一日施行。按行為後法律有變更者，適用行為時
    之法律，但行為後之法律有利於行為人者，適用最有利於行
    為人之法律，現行刑法第二條第一項定有明文。此條規定乃
    與刑法第一條罪刑法定主義契合，而貫徹法律禁止溯及既往
    原則，係規範行為後法律變更所生新舊法律比較適用之準據
    法，是刑法第二條本身雖經修正，但刑法第二條既屬適用法
    律之準據法，本身尚無比較新舊法之問題，應一律適用裁判
    時之現行刑法第二條規定以決定適用之刑罰法律，合先敘明
    。又以本次刑法修正之比較新舊法，應就罪刑有關之共犯、
    未遂犯、想像競合犯、牽連犯、連續犯、結合犯，以及累犯
    加重、自首減輕暨其他法定加減原因（如身分加減）與加減
    例等一切情形，綜其全部罪刑之結果而為比較（最高法院九
    十五年五月二十三日九十五年度第八次刑庭會議決議可資參
    照）。經查：
  1.前述修正前兒童及少年性交易防制條例第二十三條第三項之
    常業罪，雖於被告二人本件行為後修正廢止，惟本院審理結
    果，認為被告二人構成前述修正前兒童及少年性交易防制條
    例第二十三條第三項之常業罪，惟本件被告二人所犯本罪之
    時間在前述修正施行前，而當時兒童及少年性交易防制條例
    第二十三條第三項之常業罪，其法定本刑為五年以上有期徒
    刑，得併科新台幣七百萬元以下罰金，修正後，因常業犯已
    經刪除，應將所犯各罪分論併罰，合併計算其法定最高本刑
    ，較原常業犯之法定刑為重，是依刑法第二條第一項之規定
    比較結果，應論以較輕之修正前兒童及少年性交易防制條例
    第二十三條第三項之常業罪。
  2.刑法第二十八條共犯之規定，於修正施行前之規定為：「二
    人以上共同實施犯罪之行為者，皆為正犯」，修正施行後之
    規定則為：「二人以上共同實行犯罪之行為者，皆為正犯」
    ，揆諸本條之修正理由係為釐清陰謀共同正犯、預備共同正
    犯是否合乎本條規定之正犯要件。而本案被告二人容留使未
    滿十八歲少女性交易之犯行，既均屬實行犯罪行為之正犯，
    刑法第二十八條之修正內容，對被告並無「有利或不利」之
    影響，無比較新舊法適用之問題（最高法院九十五年度台上
    字第五五八九號判決意旨參照）。
  3.綜合上述各條文修正前、後之比較，揆諸前揭最高法院決議
    及修正後刑法第二條第一項前段、後段規定之「從舊、從輕
    」原則，自應適用被告行為時之法律，即修正前刑法之相關
    規定，予以論處。至刑法第三十八條第一項第一款、第二項
    雖已將「左列」改為「下列」，「犯人」改成「犯罪行為人
    」，然因沒收屬於從刑，依照前揭最高法院九十五年五月二
    十三日第八次刑事庭會議決議第一點第 (五)小點：「從刑
　　附屬於主刑，除法律有特別規定者外，依主刑所適用之法律
　  」，本案關於刑法修正前後之比較適用，整體言之，既應以
    修正前之刑法對被告較為有利，則從刑部分亦應一體適用修
    正前刑法之規定，併予敘明。
　(二)按兒童及少年性交易防制條例第二條規定，本條例所稱性交
  　易，指有對價之性交或猥褻行為。又所謂容留，係指供給性
    交或猥褻者之場所而言；媒介則係指在兩方間介紹為性交或
    猥褻之行為者，兩者雖屬觸犯同一法條，惟罪名究有區別。
    再者，容留、媒介在本質上並不完全相同，但如先為媒介後
    而為容留，仍應包括構成一罪，媒介應為容留所吸收（最高
    法院七十八年度臺上字第二一八六號、八十年度臺上字第四
    一六四號判決意旨參照）。查Ａ女於案發時係未滿十八歲之
    少女，被告丙○○、乙○○與上開酒店負責人丁○○及在上
    開酒店擔任領檯人員之戊○○等人，共同媒介、容留證人Ａ
    女在上開酒店與不特定男客為上述猥褻性交易之行為，是核
    被告丙○○、乙○○二人所為，均係犯修正前兒童及少年性
    交易防制條例第二十三條第三項之意圖營利容留使未滿十八
    歲之人為性交易為常業罪。又被告丙○○、乙○○二人意圖
    營利而媒介、容留使未滿十八歲之證人Ａ女與不特定男客從
    事性交易，其等所為媒介係容留之階段行為，應為容留行為
    所吸收，不另論罪。被告丙○○、乙○○與丁○○、戊○○
    等四人間，就上開犯行，有犯意聯絡及行為分擔，皆為共同
    正犯。又兒童及少年福利法第七十條第一項固規定對少年犯
    罪者，加重其刑至二分之一，惟該條項但書明文規定：「但
    各該罪就被害人係兒童及少年已定有特別處罰規定者，不在
    此限。」本件被告丙○○、乙○○二人所犯修正前兒童及少
    年性交易防制條例第二十三條第三項之意圖營利容留使未滿
    十八歲之人為性交易為常業罪，係以交易對象年齡尚未滿十
    八歲者為其處罰之特殊要件，自無再按同條項前段規定加重
    處罰之餘地，併此敘明。再查，被告二人上開所犯意圖營利
    而媒介使未滿十八歲之人為性交易為常業罪之法定本刑為五
    年以上有期徒刑，併科新臺幣七百萬元以下罰金之重刑，惟
　　念被告丙○○、乙○○二人均因一時失慮而在上開酒店擔任
　　控檯、經理之工作，圖藉此賺取生活費用而誤觸刑章，尚非
　　貪圖暴利而為不法行徑，且本件僅查獲未滿十八歲少女Ａ女
    一人從事性交易，該被告二人實際工作天數僅十天及在本件
    犯行之角色扮演上，僅係居於受該酒店負責人即共犯丁○○
    支配之從屬地位，並非主要正犯之角色，惡行相對於負責人
    即共犯丁○○而言應屬較輕，是審酌上情，倘對被告二人科
    以法定最輕本刑之有期徒刑五年，猶嫌過重，其犯罪情狀在
    客觀上可引起一般人同情，尚可憫恕，爰依刑法第五十九條
    之規定，酌量減輕其刑（按九十五年七月一日施行之刑法第
    五十九條規定，為法院就刑之酌減審認標準見解之明文化，
    非屬法律變更，此有最高法院九十五年第八次刑事庭會議決
    議可資參照）。本院審酌被告丙○○、乙○○二人之犯罪動
    機、目的，手段，危害社會善良風氣及Ａ女之身心發展，兼
    衡被告二人僅在上開酒店工作十日，且僅查獲Ａ女一人從事
    性交易行為，所生危害尚非至重，且被告二人均受僱於共犯
    丁○○，尚非居於領導地位等一切情狀，分別量處如主文所
    示之刑，以示懲儆。末按被告二人上開行為時，刑法第四十
    二條第二項前段規定：「易服勞役以一元以上三元以下折算
    一日。」又被告等行為時之易服勞役折算標準，業據修正前
    罰金罰鍰提高標準條例第二條前段規定，就其原定數額提高
    為一百倍折算一日，則被告二人行為時之易服勞役折算標準
    ，應以銀元三百元折算一日，即新台幣九百元折算一日。惟
    九十五年七月一日修正公布施行之刑法第四十二條第三項前
    段規定：「易服勞役以新台幣一千元、二千元或三千元折算
    一日。」經比較修正前後之易服勞役折算標準，以修正後之
    規定，較有利於受刑人，則本件應依刑法第二條第一項後段
    規定，適用修正後之刑法第四十二條第三項前段規定，就被
    告二人所受罰金刑之宣告，併諭知其等易服勞役之折算標準
    。
　(三)扣案之坐檯小姐編排表一張、客戶資料日報表二張、Ａ女坐
    檯時所穿之坐檯小姐制服四套、員工管理手冊一本、訂桌單
    三張等物，均係人間仙境酒店之負責人即共犯丁○○所有之
    物，業據被告丙○○、乙○○及證人Ａ女供證在卷，且上開
    物件核屬供被告等人本案犯罪所用之物，爰依修正前刑法第
    三十八條第一項第二款規定宣告沒收之。
據上論斷，應依刑事訴訟法第二百九十九條第一項前段，（修正
前）兒童及少年性交易防制條例第二十三條第三項，刑法第十一
條前段、第二條第一項、第二十八條、第五十九條、第四十二條
第三項、（修正前）第三十八條第一項第二款，判決如主文。
本案經檢察官黃怡華到庭執行職務。
中　　華　　民　　國　　96　　年　　5 　　月　　3 　　日
                  刑事第十六庭  審判長法　官 白光華
                                      法　官 曾淑娟
                                      法　官 楊志雄
以上正本證明與原本無異
如不服本判決應於送達後10日內向本院提出上訴狀
                                      書記官 陳春銘
中　　華　　民　　國　　96　　年　　5 　　月　　3 　　日
附錄本案論罪科刑法條全文：
修正前兒童及少年性交易防制條例第二十三條
引誘、容留、媒介、協助或以他法，使未滿十八歲之人為性交易
者，處一年以上七年以下有期徒刑，得併科新臺幣三百萬元以下
罰金。以詐術犯之者，亦同。
意圖營利而犯前項之罪者，處三年以上十年以下有期徒刑，併科
新臺幣五百萬元以下罰金。
以犯前項之罪為常業者，處五年以上有期徒刑，併科新臺幣七百
萬元以下之罰金。
媒介、收受、藏匿前三項被害人或使之隱避者，處一年以上七年
以下有期徒刑，得併科新臺幣三百萬元以下罰金。
前項收受、藏匿行為之媒介者，亦同。
第一項、第二項、第四項及第五項之未遂犯罰之。